臺灣臺北地方法院民事判決　　　　　　　　　　　　九十三年度重訴字第四二三號
　　原　　　告　乙○○
　　訴訟代理人　牛湄湄律師
　　被　　　告　甲○○○○○○.
　　訴訟代理人　崔百慶律師
　　　　　　　　王柏棠律師
當事人間侵權行為損害賠償事件，本院於九十三年十月二十日言詞辯論終結，判決如
下：
    主      文
被告應給付原告新台幣伍拾萬元，及自民國九十三年四月十日起至清償日止按年息百
分之五計算之利息。
被告應在「獨家報導」周刊雜誌封面以「獨家報導向乙○○主播之道歉啟事」標題，
雜誌內頁以整頁全版面刊登如附件所示之道歉啟事一期。
原告其餘之訴駁回。
訴訟費用由被告負擔二十分之一，餘由原告負擔。
本判決於原告以新台幣壹拾柒萬元供擔保後，得假執行。但被告如以新台幣伍拾萬元
為原告預供擔保，得免為假執行。
原告其餘假執行之聲請駁回。
    事實及理由
一、原告起訴主張：被告奉祖誠為獨家報導周刊雜誌社之發行人兼總編輯。詎獨家報
    導周刊於民國九十三年二月二十七日第八一一期中明知不實事項而於該期封面刊
    登「獨家踢爆乙○○連線專訪閃爸遭黑道亮槍恐嚇報假新聞  閃爸：我根本沒被
    勒索  也沒接受他採訪」之標題，並於該期內頁第二十八至三十一頁刊登不實文
    字內容（下稱系爭文章），詆譭原告為「報假新聞，以假連線欺騙觀眾」之主播
    ，嚴重摧殘原告之新聞專業能力與誠信形象，對原告之名譽造成莫大之損害，為
    此原告依民法第一百八十四條第一項、第一百九十五條第一項提起本件訴訟。並
    聲明：(一)被告應給付原告新台幣（以下同）一千萬元，及自起訴狀繕本送達翌日
    起至清償日止，按年息百分之五計算之利息。(二)被告應將附件所示之道歉啟事在
    中國時報、聯合報、民生報、蘋果日報之全國版頭版以半版面刊登一日及於「獨
    家報導」周刊雜誌封面以「獨家報導向乙○○主播之道歉啟事」標題雜誌內頁以
    整頁全版面刊登如附件所示之道歉啟事一期。(三)願供擔保請准宣告假執行。
二、被告則以：閃亮三姐妹並未遭黑道持槍恐嚇，原告於「年代晚報」所報導關於「
    閃亮三姐妹遭黑道恐嚇」之新聞，的確與事實不符，且原告亦知悉該新聞純屬杜
    撰。系爭文章乃針對報導之真實性提出質疑，而閃亮三姐妹之父親江萬源先生（
    即「閃爸」）確未接受原告於播報現場之連線採訪，被告於刊載系爭文章之前，
    已善盡查證義務云云置辯。並聲明：原告之訴駁回，如受不利判決願供擔保請准
    宣告免為假執行。
三、查被告秦祖誠擔任獨家報導周刊雜誌社之發行人兼總編輯，且獨家報導周刊雜誌
    社為被告秦祖誠之獨資商號，此有營利事業基本資料查詢表、台北市營利行號碼
    基本資料及獨家報導雜誌版權頁記載可稽。而獨家報導周刊於九十三年二月二十
    七日發行之第八一一期封面刊登標題：「獨家踢爆乙○○連線專訪閃爸遭黑道亮
    槍恐嚇報假新聞  閃爸：我根本沒被勒索也沒接受他採訪」，於該期內頁第二十
    八頁刊登標題：「獨家踢爆乙○○報假新聞？」並於文中載述：「新聞也可以作
    假？！日前年代當家主播乙○○遭踢爆，一則『閃亮三姐妹遭黑道恐嚇』新聞不
    但是造假的，就連當時電話連線的對象也非閃爸本尊」、「在今年二月四日晚間
    一則閃亮三姐妹遭黑道亮槍恐嚇勒索的新聞中，年代晚報主播乙○○特地以電話
    連線專訪閃爸，訪問三姐妹遭黑道恐嚇勒索的始末，當時在電話中，閃爸說得煞
    有其事，還表示將請大批保全人員來保護三姐妹，：：顯然，這則新聞是無中生
    有，誇張的是，當天與乙○○電話連線的『閃爸』，也並非閃爸本尊，讓人對乙
    ○○的新聞專業，產生了嚴重的質疑。」、「乙○○遭人踢爆，『年代晚報』於
    二月初報導的『閃亮三姐妹遭黑道恐嚇』事件，竟然是一則假新聞」、「乙○○
    在擂鼓這則新聞時，為了深入報導事件的始末，更以電話連線專訪閃亮三姐妹發
    言人閃爸，當時乙○○與閃爸間的對話彷彿煞有其事，：：原來乙○○在『年代
    晚報』播報的這則新聞，不但不真實，就連當時現場連線的對象，也並非閃爸本
    尊，乙○○顯然將觀眾當成是傻子，把大家騙得團團轉。」，此迭據原告陳述綦
    詳，並為被告所不爭執，復有該期獨家報導雜誌影本在卷足憑。
四、惟查，九十三年二月四日年代晚報中，有關系爭新聞之播出，是由原告先行行播
    報記者所採訪之該則新聞內容大要，隨之，播出閃亮三姐妹之相關畫面及「閃爸
    」江萬源先生於新聞播出前接受記者陳雨虹電話採訪錄音，有該日新聞錄影ＶＣ
    Ｄ附卷足參，並經本院當庭勘驗無訛。證人陳雨虹亦於本院結證稱：九十三年二
    月四日下午四時四十八分確有打電話至江萬源先生家中採訪，當晚年代晚報播放
    內容即為其所作的電話訪問錄音，播出後，江萬源先生打電話向伊反應擔心此則
    新聞會對他們造成負面效果，希望停播，伊如實向公司長官反應後，即未再播等
    語（見本院卷第四六、四七頁），並有其所提中華電信股份有限公司通話明細報
    表可佐。是該則新聞並無原告與閃爸即江萬源之現場電話連線專訪，遑論乙○○
    與江萬源之直接對話，獨家報導周刊之上揭標題及文章內容顯非事實。
五、按因故意或過失，不法侵害他人之權利者，負損害賠償責任。又不法侵害他人之
    身體、健康、名譽、自由、信用、隱私、貞操，或不法侵害其他人格法益而情節
    重大者，被害人雖非財產上之損害，亦得請求賠償相當之金額。其名譽被侵害者
    ，並得請求回復名譽之適當處分。民法第一百八十四條第一項前段、一百九十五
    條第一項分別定有明文。查原告擔任新聞主播，被告明知此情卻仍以不實之標題
    及文章內容冠以報「假新聞」之名，原告之新聞專業能力與誠信形象顯因此遭受
    異樣之輕蔑、質疑，致其名譽受有損害，且屬情節重大。衡諸原告為國立政治大
    學新聞系畢業，美國哥倫比亞大學國際關係碩士，曾任台視新聞部記者、「台視
    新聞世界報導」製作人、主播、政大新聞系講師、ＴＶＢＳ總編輯兼主播、年代
    電視台執行副總、年代新聞主播；被告經營獨家報導周刊，發行量達十三萬六千
    份及本件侵權行為情節等一切情狀，本院認原告得請求賠償之金額以五十萬元為
    適當。又被告係於獨家報導周刊刊登系爭不實之標題及文章內容，而為本件侵權
    行為，參以原告主張被告之發行量達十三萬六千份，本院認被告於獨家報導周刊
    刊登道歉標題及附件之道歉啟事一期，已足回復原告受損之名譽。故原告另請求
    被告須於中國時報、聯合報、民生報、蘋果日報刊登附件道歉啟事，已非屬回復
    名譽之適當處分，自不應准許。
六、從而，原告本於侵權行為法律關係，訴請被告賠償及為回復名譽之適當處分，於
    請求被告賠償五十萬元及自起訴狀繕本送達翌日即九十三年四月十日起至清償日
    止按年息百分之五計算之法定遲延利息，及於獨家報導周刊上刊登道歉標題及附
    件道歉啟事，洵屬有據，應予准許。逾此部分之請求，為無理由，應予駁回。
七、因本件事證已臻明確，被告聲請訊問人江萬源，核無必要，不另傳訊，附此敘明
    。
八、兩造均陳明願供擔保請准宣告假執行及免為假執行，於原告勝訴部分，核無不合
    ，爰各酌定相當擔保金額准許之。至原告敗訴部分，其假執行之聲請已失所附麗
    ，併予駁回。
九、訴訟費用負擔之依據：依民事訴訟法第七十九條。
中　　　華　　　民　　　國　　九十三　　年　　 十一 　　月　　　三　　　日
                             民事第四庭   法  官    盧彥如
正本係照原本作成
如對本判決上訴，須於判決送達後廿日內向本院提出上訴狀
中　　　華　　　民　　　國　　九十三　　年　　 十一 　　月　　　三　　　日
                                          書記官    陳耀山
